臺灣臺中地方法院刑事判決　　　　　　　94年度訴字第1638號
公　訴　人　臺灣臺中地方法院檢察署檢察官
被　　　告　甲○○
　　　　　　　　　　（現另案於臺灣臺中監獄執行中）
指定義務辯護人　尤雯雯律師
上列被告因違反槍砲彈藥刀械管制條例案件，經檢察官提起公訴
（九十四年度偵字第四０三一號），本院判決如下：
    主  文
甲○○未經許可，持有可發射子彈具有殺傷力之改造手槍，累犯
，處有期徒刑年貳月，併科罰金新臺幣拾貳萬元，罰金如易服
勞役，以銀元佰元即新臺幣玖佰元折算壹日。扣案之可發射子
彈具有殺傷力之改造手槍壹支（含彈匣壹個，槍枝管制編號00
00000000）沒收。
    事  實
一、甲○○曾於民國八十八年間，因違反毒品危害防制條例案件
    ，經最高法院於八十八年十月六日判處有期徒刑九月確定，
    刑期於八十九年十一月二十六日期滿而執行完畢，猶不知悔
    改，竟基於未經許可，持有可發射子彈具有殺傷力改造手槍
    之犯意，於九十四年一月二十六日下午十一時許，在臺北縣
    中和市某處，以新台幣六千元之代價，向姓名年籍不詳綽號
    「阿草」之成年男子購得可發射子彈具有殺傷力之仿ＢＥＲ
    ＥＴＴＡ廠Ｍ９型半自動手槍製造之玩具手槍換裝土造金屬
    槍管而成之改造手槍一支（含彈匣一個，槍枝管制編號00
    00000000），隨即將之藏放於臺中縣大甲鎮○○街
    三一號之四住處，而未經許可，持有該可發射子彈具有殺傷
    力之改造手槍一支。嗣於九十四年二月二十五日中午十二時
    三十分許，在臺中縣神岡鄉○○路三四號旁為警查獲，並扣
    得上揭可發射子彈具有殺傷力之改造手槍一支（含彈匣一個
    ，槍枝管制編號0000000000）。
二、案經臺中縣警察局豐原分局移送臺灣臺中地方法院檢察署檢
    察官偵查起訴。
    理  由
一、訊據被告甲○○對於上揭時、地，未經許可，持有可發射子
    彈具有殺傷力改造手槍一支之事實坦承不諱，並經證人林正
    烽、郭信助、楊世震於警詢中證述綦詳。而上揭扣案之改造
    手槍一支（含彈匣一個，槍枝管制編號000000000
    0），經送內政部警政署刑事警察局以性能檢驗法、試射法
    鑑定結果認為：該槍枝係由仿ＢＥＲＥＴＴＡ廠Ｍ９型半自
    動手槍製造之玩具手槍換裝土造金屬槍管而成之改造手槍，
    經檢視，槍管型式與該型槍枝槍管不符，致滑套無法到達定
    位，惟仍不影響其擊發適用子彈之性能，經實際以加裝直徑
    六ｍｍ、重量０‧八八公克鋼珠之玩具子彈試射，其發射物
    （鋼珠）之速度為三０三公尺／秒，其動能為四０點四０焦
    耳，換算其單位面積動能為一四二點八七焦耳／平方公分等
    情，有該局九十四年三月二十八日刑鑑字第０九四００三六
    八七九號槍彈鑑定書乙份在卷可稽；又參以依前開槍彈鑑定
    書所載，殺傷力之相關數據為：（一）美國軍醫總署定義：
    彈丸撞擊動能達五十八呎磅（約為七八‧六焦耳），則足以
    使人喪失戰鬥能力。（二）本局對活豬作射擊測試結果，彈
    丸單位面積動能達二十四焦耳／平方公分，則足以穿入豬隻
    皮肉層。（三）依日本科學警察研究所之研究結果，彈丸單
    位面積動能達二十焦耳／平方公分則足以穿入人體皮肉層。
    本件扣案之改造手槍一支，經實際試射結果，換算其單位面
    積動能既達一四二點八七焦耳／平方公分，依上揭數據顯示
    ，該扣案之改造手槍若裝填適用之子彈，應顯足以穿透人之
    皮膚，而具有殺傷力甚明。此外，復有上揭扣案之改造手槍
    一支（含彈匣一個，槍枝管制編號0000000000）
    可資佐證，足認被告之自白與事實相符。本件事證明確，被
    告之犯行洵堪認定。
二、查槍砲彈藥刀械管制條例雖已於九十四年一月二十六日修正
    公布施行，惟按未經許可持有槍砲、彈藥、刀械等罪，其持
    有之繼續，為行為之繼續，並非狀態之繼續，故一經持有，
    其犯罪即告成立，但其完結，須繼續至持有行為終了時為止
    （最高法院八十八年度臺上字第二九六八號判決參照）。且
    按行為後法律有變更者，應依刑法第二條第一項從新從輕原
    則予以比較適用，係指被告之行為完成或終止後，不論變更
    修正前之刑罰法律，或修正後至法院裁判時之法律，均構成
    犯罪而應科以刑罰者而言；倘繼續犯之部分行為，已在新法
    公布施行並生效之後，即非屬於行為後法律有變更，自無刑
    法第二條第一項之適用，應逕行依裁判時之新法處罰（最高
    法院九十年度臺上字第六二三七號判決意旨參照）。本件被
    告甲○○因係自九十四年一月二十六日下午十一時許起至九
    十四年二月二十五日中午十二時三十分許止，未經許可，持
    有可發射子彈具有殺傷力之改造手槍一支，則依前揭說明，
    本件被告所為上揭犯行，應依修正後之槍砲彈藥刀械管制條
    例第八條第四項規定論處，尚無新舊法比較之問題。是核被
    告所為，係犯槍砲彈藥刀械管制條例第八條第四項未經許可
    ，持有可發射子彈具有殺傷力之改造手槍罪。又被告曾於八
    十八年間，因違反毒品危害防制條例案件，經最高法院於八
    十八年十月六日判處有期徒刑九月確定，刑期於八十九年十
    一月二十六日期滿而執行完畢，有臺灣臺中地方法院檢察署
    刑案資料查註紀錄表及臺灣高等法院被告前案紀錄表在卷可
    憑，其於有期徒刑執行完畢後，五年內再犯有期徒刑以上之
    罪，為累犯，應依刑法第四十七條規定加重其刑。爰審酌被
    告持有具殺傷力之改造手槍，對他人生命、身體、安全造成
    威脅，其犯罪對社會安全所生危害甚鉅，並審酌被告犯罪之
    動機僅屬好奇、並未持該具有殺傷力之改造手槍犯罪、犯罪
    手段平和及犯罪後坦承犯行，深知悔悟，態度良好等一切情
    狀，量處如主文所示之刑，並就罰金部分諭知易服勞役之折
    算標準，以資懲儆。末查，扣案可發射子彈具有殺傷力之改
    造手槍一支（含彈匣一個，槍枝管制編號00000000
    00），因係屬違禁物，不問屬於犯人與否，應依刑法第三
    十八條第一項第一款之規定宣告沒收。
據上論斷，應依刑事訴訟法第二百九十九條第一項前段，槍砲彈
藥刀械管制條例第八條第四項，刑法第十一條前段、第四十七條
、第四十二條第二項、第三十八條第一項第一款，罰金罰鍰提高
標準條例第二條，現行法規所定貨幣單位折算新台幣條例第二條
，判決如主文。
中　　華　　民　　國　　94　　年　　11　　月　　24　　日
                        臺灣臺中地方法院刑事第十一庭
                                審判長法  官  林源森
                                      法  官  丁智慧
                                      法  官  王世華
上為正本係照原本作成
如不服本判決，應於送達後十日內向本院提出上訴狀（須附繕本
），上訴於臺灣高等法院臺中分院。
                                      書記官  劉易柔
中　　華　　民　　國　　94　　年　　11　　月　　24　　日
附錄論罪科刑法條
槍砲彈藥刀械管制條例第八條第四項
未經許可，持有、寄藏或意圖販賣而陳列第一項所列槍枝者，處
三年以上十年以下有期徒刑，併科新臺幣七百萬元以下罰金。
